臺灣苗栗地方法院刑事判決　　　　　　　100年度易字第746號
公　訴　人　臺灣苗栗地方法院檢察署檢察官
被　　　告　李隆華
上列被告因竊盜案件，經檢察官提起公訴（100 年度偵字第5434
號），被告於準備程序進行中就被訴事實為有罪之陳述，本院裁
定進行簡式審判程序，判決如下：
    主  文
李隆華犯攜帶兇器竊盜未遂罪，累犯，處有期徒刑肆月，如易科
罰金，以新臺幣壹仟元折算壹日，扣案之小斧頭壹把、鐮刀壹支
、鉗子貳支、鯉魚鉗壹支、十字起子壹支、一字起子壹支、美工
刀壹支、美工刀備用刀片壹盒、頭戴式照明設備壹副及棉質手套
壹副，均沒收之。
    犯罪事實
一、李隆華前因竊盜案件，於民國97年12月12日，經本院以97年
    度易字第885 號判處有期徒刑6 月確定，又因竊盜及偽造文
    書等案件，於98年1 月12日，經本院以97年訴字第863 號分
    別判處有期徒刑3 月、2 月、2 月、2 月、2 月、2 月，應
    執行有期徒刑7 月確定，上開7 罪合併定應執行有期徒刑1
    年，於99年1 月14日縮短刑期執行完畢。詎其仍不知悔改，
    意圖為自己不法之所有，於100 年9 月23日下午9 時35分許
    ，騎乘車牌號碼N7J-965 號重型機車，攜帶客觀上足供兇器
    使用之小斧頭1 把、鐮刀1 支、鉗子2 支、鯉魚鉗1 支、十
    字起子1 支、一字起子1 支、美工刀1 支、美工刀備用刀片
    1 盒，以及頭戴式照明設備1 副與棉質手套1 副等工具，並
    以黑色皮包裝盛，前往苗栗縣銅鑼鄉樟樹村7 鄰竹圍5 之1
    號後方國道1 號143.7 公里涵洞下，以現場所撿拾之石頭（
    未扣案），敲擊交通部臺灣區○道○○○路局中區工程處（
    下稱國道高速公路局）設置於該處，而由工程師陳國雄所保
    管之電纜線纖維外殼，欲先行破壞該外殼，再以上開工具剪
    取其中電纜線，惟因其敲擊行為發出聲響，驚動附近住戶吳
    光前來察看。李隆華見事跡敗露，乃將上開機車、工具及
    黑色皮包棄置，徒手逃離現場而未遂。經警據報到達現場，
    發覺國道高速公路局上開電纜線纖維外殼已因敲擊而發生破
    損（約10公分×5 公分），且上開機車、工具及黑色皮包均
    仍放置在現場，乃立即展開搜尋，旋於同日下午9 時50分許
    ，在附近草叢中查獲李隆華，並扣得上開工具及黑色皮包，
    且在黑色皮包內發覺與機車置物箱內相同品牌，且經開瓶飲
    用之礦泉水半瓶。
二、案經陳國雄訴由苗栗縣警察局苗栗分局報告臺灣苗栗方法院
    檢察署檢察官偵查起訴。
    理  由
一、本件被告李隆華經起訴之刑法第321 條第1 項第3 款、第2
    項攜帶兇器加重竊盜未遂案件，為死刑、無期徒刑、最輕本
    刑為3 年以上有期徒刑以外之罪，亦非屬高等法院管轄之第
    一審案件，其於準備程序進行中，先就被訴事實為有罪之陳
    述，經法官告知簡式審判程序之旨，並聽取其與公訴檢察官
    之意見後，認無不得或不宜改依簡式審判程序進行之處，爰
    依刑事訴訟法第273 條之1 第1 項、第284 條之1 等規定，
    改依簡式審判程序審理；又簡式審判程序之證據調查，依刑
    事訴訟法第273 條之2 規定，不受同法第159 條第1 項、第
    161 條之2 、第161 條之3 、第163 條之1 及第164 條至第
    170 條所規定證據能力認定及調查方式之限制；再被告於準
    備程序中，對於起訴書所載及檢察官所引用之各項證據，均
    同意有證據能力，故卷內所列之各項證據，自得作為證據，
    合先敘明。
二、訊據被告雖於警詢時矢口否認上開加重竊盜犯行，於偵訊之
    初亦否認有何竊取國道高速公路局電纜線之行為，然其於檢
    察官同次訊問之末，以及於本院羈押、接押訊問及審理時，
    均已坦承上開犯行，核與證人吳光與告訴人陳國雄於警詢
    時證述情節大致相符，並有現場照片13張在卷可稽，且扣有
    小斧頭1 把、鐮刀1 支、鉗子2 支、鯉魚鉗1 支、十字起子
    1 支、一字起子1 支、美工刀1 支、頭戴式照明設備1 副、
    美工刀備用刀片1 盒、棉質手套1 副、黑色包包1 個及礦泉
    水半瓶在案，足認其上開自白與事實相符，堪予採信。本件
    被告攜帶兇器加重竊盜未遂犯行，事證明確，堪以認定，應
    依法論科。
三、按攜帶兇器加重竊盜罪所謂之兇器，其種類並無限制，凡客
    觀上足對人之生命、身體、安全構成威脅，具有危險性之兇
    器均屬之，且祇須行竊時攜帶此種具有危險性之兇器為已足
    ，並不以攜帶之初有行兇之意圖為必要，最高法院79年臺上
    字第5253號著有判例可資參照。查本件扣案之小斧頭刃部為
    金屬材質，握柄為木頭材質，長約30公分；鐮刀刃部亦為金
    屬材質，握柄為紅色塑膠材質，長約30公分；鯉魚鉗通體為
    金屬材質，長約20公分；鉗子2 支，大者為鐵剪，握把有紅
    色塗漆，握把末端為黑色塑膠把手，長約50公分，小者亦為
    金屬材質，握把為紅色塑膠材質，長約20公分；十字起子刃
    部為金屬材質，握柄為塑膠材質，長約15公分；一字起子刃
    部為金屬材質，握柄為塑膠材質，長約20公分；美工刀刀片
    為金屬材質，長約10公分，業經被告於審理時供述明確，且
    有扣案物照片1 張在卷足憑（100 年度偵字第5434號卷第39
    頁）。是以上開小斧頭等工具，投擲、刺戳、擊打或砍削人
    體，客觀上均足以對人之生命、身體及安全構成危害，均屬
    刑法上兇器無疑。
四、核被告所為，係犯刑法第321 條第1 項第3 款、第2 項之攜
    帶兇器加重竊盜未遂罪。被告前因竊盜案件，於97年12月12
    日，經本院以97年度易字第885 號判處有期徒刑6 月確定，
    又因竊盜及偽造文書等案件，於98年1 月12日，經本院以97
    年訴字第863 號分別判處有期徒刑3 月、2 月、2 月、2 月
    、2 月、2 月，應執行有期徒刑7 月確定，上開7 罪合併定
    應執行有期徒刑1 年，於99年1 月14日縮短刑期執行完畢，
    有臺灣苗栗地方法院檢察署刑案資料查註紀錄表及臺灣高等
    法院被告前案紀錄表各1 份在卷，其於有期徒刑執行完畢後
    5 年內，故意再犯本件有期徒刑以上之罪，為累犯，應依刑
    法第47條第1 項之規定加重其刑。被告上開竊盜犯行，已著
    手於竊盜行為之實行，而未生竊得財物之結果，為未遂犯，
    依刑法第25條第2 項之規定減輕其刑，並先加後減。爰審酌
    被告除上開竊盜前案外，尚有另案竊盜，甫於100 年8 月3
    日，經本院以100 年度易字第543 號判處有期徒刑5 月確定
    ，又因攜帶兇器加重竊盜案件，於100 年9 月6 日，經本院
    以100 年度訴字第500 號分別判處有期徒刑9 月、8 月，應
    執行有期徒刑1 年3 月（上訴中），此觀之被告上開前科紀
    錄自明，其於上開2 案判決後，竟仍不知反省，再為本件犯
    行，且著手竊取國道高速公路局電纜線，對於公眾往來交通
    安全具有高度危險性，惟其於檢察官訊問之末，迄至本院審
    理之時，均已坦認犯行，態度尚非惡劣，國道高速公路局上
    開電纜線纖維外殼雖已遭破壞，但其中電纜線未遭剪斷，尚
    未影響高速公路相關電力設備之電力供應，及其為高職肄業
    學歷，未婚，犯罪動機、目的、手段、所生危險及損害等一
    切情狀，量處如主文所示之刑，併諭知易科罰金之折算標準
    。公訴檢察官當庭具體求處有期徒刑6 月，容屬過重，附此
    敘明。
五、至扣案之小斧頭1 把、鐮刀1 支、鉗子2 支、鯉魚鉗1 支、
    十字起子1 支、一字起子1 支、美工刀1 支、美工刀備用刀
    片1 盒、頭戴式照明設備1 副及棉質手套1 副，均為被告所
    有，業經被告於本院接押訊問時，供述明確，且為被告預定
    持以剪取電纜線之用，核屬供犯罪所用之物，爰依刑法第38
    條第1 項第2 款、第3 項前段之規定併予宣告沒收。另裝盛
    上開工具之黑色皮包，及其內之半瓶礦泉水，尚難認係供犯
    罪所用之工具，爰不予宣告沒收，併此敘明。
據上論斷，應依刑事訴訟法第284 條之1 、第273 條之1 第1 項
、第299 條第1 項前段，刑法第321 條第1 項第3 款、第2 項、
第25條第2 項、第38條第1 項第2 款、第41條第1 項前段，第47
條第1 項、刑法施行法第1 條之1 ，判決如主文。
本案經檢察官黃智勇到庭執行職務。
中    華    民    國   100    年    11    月    16    日
                刑事第一庭法  官  梁晉嘉
以上正本證明與原本無異。
如不服本判決應於收受判決後10日內向本院提出上訴書狀，並應
敘述具體理由。其未敘述上訴理由者，應於上訴期間屆滿後20日
內向本院補提理由書( 均須按他造當事人之人數附繕本) 「切勿
逕送上級法院」。告訴人或被害人如對本判決不服者，應具備理
由請求檢察官上訴，其上訴期間之計算係以檢察官收受判決正本
之日期為準。
                          書記官  楊佳紋
中    華    民    國   100    年    11    月    16    日
中華民國刑法第321條
（加重竊盜罪）
犯竊盜罪而有下列情形之一者，處 6 月以上、5 年以下有期徒
刑，得併科新臺幣 10 萬元以下罰金：
一、侵入住宅或有人居住之建築物、船艦或隱匿其內而犯之者。
二、毀越門扇、牆垣或其他安全設備而犯之者。
三、攜帶兇器而犯之者。
四、結夥三人以上而犯之者。
五、乘火災、水災或其他災害之際而犯之者。
六、在車站、埠頭、航空站或其他供水、陸、空公眾運輸之舟、
    車、航空機內而犯之者。
前項之未遂犯罰之。